臺灣桃園地方法院刑事判決　　　　　　　 97年度易字第557號
公　訴　人　臺灣桃園地方法院檢察署檢察官
被　　　告　丁○○
　　　　　　戊○○
　　　　　　乙○○
　　　　　　丙○○
　　　　　　己　○
上列被告等因竊盜案件，經檢察官聲請以簡易判決處刑（97年度
偵字第10602 號），經本院改依通常程序審理（原簡易案件案號
：97年度壢簡字第1560號），被告於審判中為有罪陳述，經本院
裁定改依簡式審判程序，判決如下：
    主  文
丁○○、戊○○、乙○○、丙○○、己○結夥三人以上，攜帶兇
器竊盜，丁○○，累犯，處有期徒刑肆月，如易科罰金，以新臺
幣壹仟元折算壹日；戊○○、乙○○、丙○○、己○各處有期徒
刑月，如易科罰金，均以新臺幣壹仟元折算壹日。乙○○、丙○○均緩刑貳年，並均應支付國庫新臺幣壹萬元。扣案之鐵鋸、
扳手各壹支，均沒收。
    事  實
一、丁○○前於民國93年間因違反職役職責案件，經國防部高等
    軍事法院以93年度法仁判字第152 號判處有期徒刑1 年6 月
    確定，於94年8 月3 日縮刑期滿執行完畢（構成累犯）。戊○○於94年間因違反藥事法案件，經本院以94年壢簡字第20
    03號簡易判決判處有期徒刑3 月，如易科罰金以銀元300 元
    折算一日，緩刑二年，於95年1 月16日確定（不構成累犯）
    。己○於96年間因犯幫助詐欺罪，經本院96年度桃簡字第26
    78號簡易判決判除有期徒刑4 月，減為有期徒刑2 月，如易
    科罰金以銀元300 元折算一日，於97年3 月7 日確定（尚未
    執行，不構成累犯）。
二、於97年4 月22日上午，戊○○、乙○○、丙○○、甲○○（
    由本院另為判決）、己○，共同前往桃園縣大園鄉沙崙村後
    厝港之大園鄉公所所有惟已廢棄之污水處理廠內遊玩，因見
    廠內污水池插有不鏽鋼角鐵、鋼管，竟基於結夥並持扳手及
    鐵鋸拔取該等角鐵、鋼管之共同竊盜之犯意，意圖為其等自
    己不法所有，於同日上午10時許，由戊○○、己○提供其所
    客觀上足以對人之生命、身體、安全構成威脅，具有危險性
    可供兇器使用之鐵鋸及扳手一支，分由丁○○、戊○○、乙○○進入該污水池內，以上開扳手拔取該池內之不鏽鋼角鐵
    及鋼管後，再由丙○○、甲○○、己○將拔得之不鏽鋼角鐵
    及鋼管拉至池邊，合力搬上岸後，再以上開鐵鋸將之鋸短，
    以此方式共同竊取桃園縣大園鄉公所所有設於該池內之不鏽
    鋼角鐵22支、不鏽鋼管8 支得手。嗣於同日上午11時40分許
    ，為巡邏員警發覺查獲，並扣得上開扳手（起訴書漏載）及
    鐵鋸各一支。
三、案經桃園縣政府警察局大園分局報告臺灣桃園地方法院檢察
    署檢察官偵查後聲請簡易判決處刑。
    理  由
一、本案被告等所犯係死刑、無期徒刑或最輕本刑為三年以上有
    期徒刑以外之罪，於本院準備程序進行中，被告等先就被訴
    事實為有罪之陳述，經本院告知簡式審判程序之旨，並聽取
    公訴人及被告等之意見後，由本院依刑事訴訟法第273 條之
    1 第1 項規定裁定進行簡式審判程序。
二、上開犯罪事實，業據被告丁○○、戊○○、乙○○、丙○○
    及己○於警詢時、偵查中及本院審理中坦承不諱，彼等所供
    互核相符，核與同案被告甲○○於警詢時、偵查中所述情節
    亦相符，且經證人即桃園縣政府大園鄉清潔隊員王自成於警
    詢時、證人李明珠於警詢時及偵查中證述綦詳，並有被害人
    桃園縣政府大園鄉清潔隊員王自成立具之贓物認領保管單一
    份附卷足參，復有扣案扳手及鐵鋸各一支、現場照片六幀在
    卷可佐，是被告上開任意性自白核與事實相符，應堪信實。
    本件事證明確，被告之犯行洵堪認定，應予依法論科。
三、按刑法第321 條第1 項第3 款之攜帶兇器竊盜罪，係以行為
    人攜帶兇器竊盜為其加重條件，此所謂兇器，其種類並無限
    制，凡客觀上足對人之生命、身體、安全構成威脅，具有危
    險性之兇器均屬之，且祇須行竊時攜帶此種具有危險性之兇
    器為已足，並不以攜帶之初有行兇之意圖為必要（最高法院
    79年度臺上字第5253號判例足資參照）。本案被告丁○○、
    戊○○、乙○○、丙○○、己○等持以行竊之扣案扳手及鐵
    鋸各一支係為金屬製造，質地堅硬，前端尖銳，客觀上足以
    傷害人之生命、身體而對安全構成威脅，顯係具有危險性之
    器械，應認屬兇器無疑。核被告丁○○、戊○○、乙○○、
    丙○○、己○等五人所為，均係犯刑法第321 條第1 項第3
    款、第4 款之結夥三人以上攜帶兇器竊盜罪。被告丁○○、
    戊○○、乙○○、丙○○、己○就上開犯罪與甲○○具有犯
    意聯絡及行為分擔，均為共同正犯。被告丁○○前曾受有如
    事實欄所述之犯罪科刑及執行情形，有臺灣高等法院被告前
    案紀錄表一份在卷可考，其於有期徒刑之執行完畢後，五年
    以內故意再犯本件有期徒刑以上之罪，為累犯，應依刑法第
    47條第1 項之規定加重其刑。按刑法第321 條第1 項之法定
    刑為六月以上五年以下有期徒刑，然同為遭加重竊盜本條項
    之客體，其種類不同不一，且行為人之動機、犯罪情節亦未
    必盡同，是其等加重竊盜所造成危害社會之程度自屬有異，
    法律科處此類犯罪，所設法定最低本刑卻屬相同，不可謂不
    重；本案依據卷證資料所示，被告等人係原住民，因經濟困
    難，一時失慮，始於遊玩之際臨時起意竊取污水池內角鐵及
    鋼管等物，而本案大園鄉公所所有之該污水處理廠已廢棄，
    並無大門，到海邊玩的大眾均可任意進出該垃圾場（參見臺
    灣桃園地方法院檢察署檢察事務官室公務電話紀錄，偵查卷
    第96頁），是本案被告其等犯行固致被害人之財產權受到侵
    害，惟本件被告等所竊取之財物均已歸還被害人，又所竊得
    之財物價值僅約新臺幣6,000 元，尚屬非重，且其行竊使用
    之手段平和，是依本案犯罪情狀，尚屬無不能憫恕之情，爰
    依司法院大法官會議釋字第26 3號解釋暨最高法院95年台上
    字第788 號判決要旨，考量被告客觀之犯行與主觀之惡性，
    以及其犯罪所生結果，認犯罪之情狀亦屬顯可憫恕，客觀上
    足以令人同情，如科以最低度刑，仍嫌過重，茲依刑法第59
    條規定，酌量均減輕其刑。被告丁○○部分，並就其累犯加
    重事由，依刑法第71條規定先加後減之。爰審酌被告其等犯
    罪之動機、教育程度及生活狀況、品行、智識程度與其因本
    案犯行所生之危害，並參其犯罪後坦承犯行等一切情狀，量
    處如主文所示之刑，並諭知易科罰金之折算標準，以示懲儆
    。被告乙○○、丙○○前未曾受有期徒刑以上刑之宣告，有
    臺灣高等法院被告全國前案紀錄表在卷可按，其因思慮不周
    ，致犯本罪，惟犯後坦承犯行，尚知悔悟，信其經此追訴審
    判後，當知警惕而無再犯之虞，本院綜核上開各情後，認對
    其宣告之刑以暫不執行為適當，爰依刑法第74條第1 項第1
    款規定，宣告緩刑如主文，並依同條第2 項第4 款規定，命
    被告乙○○、丙○○向國庫支付如主文所示金額。末查，扣
    案鐵鋸、扳手各一支，分別為被告戊○○，己○（由己○至
    垃圾場內拾得之無主物）所有，為其等為本案竊盜犯罪之用
    ，業經被告於偵審中陳述明確，爰依刑法第38條第1 項第2
    款規定宣告沒收之。
據上論斷，應依刑事訴訟法第452 條、第273 條之1 第1 項、第
299 條第1 項前段，刑法第28條、第321 條第1 項第3 款、第4
款、第47條第1 項、第59條、第41條第1 項前段、第74條第1 項
第1 款、第2 項第4 款、第38條第1 項第2 款，判決如主文。
本案經檢察官何治蕙到庭執行職務。
中　　華　　民　　國　　96　　年　　7 　　月　　31　　日
                  刑事第十庭  法　官　陳世旻
以上正本證明與原本無異
如不服本判決，應於判決送達後10日內，向本院提出上訴狀。
                              書記官　劉玉梅
中　　華　　民　　國　　97　　年　　7　　 月　　31　　日
附錄論罪科刑法條：
中華民國刑法第321 條（加重竊盜罪）
犯竊盜罪而有左列情形之一者，處6 月以上、5 年以下有期徒刑
：
一  於夜間侵入住宅或有人居住之建築物、船艦或隱匿其內而犯
    之者。
二  毀越門扇、牆垣或其他安全設備而犯之者。
三  攜帶兇器而犯之者。
四  結夥三人以上而犯之者。
五  乘火災、水災或其他災害之際而犯之者。
六  在車站或埠頭而犯之者。
前項之未遂犯罰之。
